臺灣屏東地方法院刑事判決　　　　　　　　　　　　　九十一年度易字第五九五號
　　公　訴　人　臺灣屏東地方法院檢察署檢察官
　　被　　　告　甲○○
　　　　　　　　乙○○
　　　　　　　　丙○○
右列被告因傷害案件，經檢察官提起公訴（九十一年度偵字第二八五一號），本院判
決如左：
    主  文
甲○○、乙○○、丙○○共同傷害人之身體，各處拘役拾日，如易科罰金，均以
佰元折算壹日。
    事  實
一、甲○○、乙○○於民國九十一年四月二十三日十三時許，陪同乙○○之姊姐蔡麗
    華前往東港鎮鎮○路黃招所擺設之攤位前，擬向黃招催討借款。黃招之子丙○○
    見狀乃上前質問甲○○、乙○○，因而與甲○○、乙○○發生口角，丙○○竟基
    於傷害之意思，夥同與其有犯意聯絡之二名不詳姓名年籍之成年男子，而甲○○
    、乙○○亦基於傷害之犯意聯絡，相互徒手毆擊對方，前開二名不詳姓名年籍之
    成年男子則持攤位之板凳毆打甲○○、乙○○，致丙○○受有上口唇黏膜擦傷（
    ○‧三Ⅹ○‧二公分）、右小腿挫傷瘀血（二Ⅹ○‧一公分）之傷害，甲○○受
    有右頭部挫裂傷（一Ⅹ○‧一Ⅹ○‧一公分）、左膝擦挫傷瘀青（四Ⅹ二公分）
    ，乙○○則受有左拇指（一Ⅹ一公分）及右手腕擦傷（三Ⅹ二公分）、青腫之傷
    害。
二、案經丙○○、甲○○、乙○○訴由屏東縣警察局東港分局報請請臺灣屏東地方法
    院檢察署檢察官偵查起訴。
    理  由
一、訊據被告丙○○、甲○○、乙○○均矢口否認有傷害犯行，被告丙○○辯稱：我
    沒有打他們，我看到甲○○、乙○○開車到我媽媽攤位，我問他們要做什麼，乙○○下車就問我要怎樣，就出拳打我等語；被告甲○○辯稱：我們沒有打他，發
    生的地點在丙○○媽媽的攤位，丙○○看到我們就叫我們下車，夥同另外二個人
    打我們，是丙○○先打我，另外二個人就用椅子打我們等語；被告乙○○則辯稱
    ：我們沒有打他，丙○○看到我們就夥同另外二個人打我們等語。
二、經查：(一)被告甲○○、乙○○於上開時地與告訴人丙○○互毆致其成傷之事實，
    業據告訴人丙○○於警訊時指訴甚詳，核與證人黃招於警訊時證述之情節相符（
    見九十一年五月七日警訊筆錄），而告訴人丙○○受有上口唇黏膜擦傷（○‧三
    Ⅹ○‧二公分）、右小腿挫傷瘀血（二Ⅹ○‧一公分）之傷害，有驗傷診斷證明
    書一紙在卷可參，被告甲○○、乙○○前開所辯，顯係避重就輕之詞，實無足採
    ，是被告甲○○、乙○○有前開傷害犯行，應無疑義。(二)被告丙○○於上開時地
    與被告甲○○、乙○○互毆致其受傷之事實，業據告訴人甲○○、乙○○於警訊
    時指訴綦詳（見九十一年四月二十三日警訊筆錄），核與證人蔡麗華於警訊時證
    述之情節相符（見九十一年四月二十三日警訊筆錄），而告訴人甲○○、乙○○
    分別受有右頭部挫裂傷（一Ⅹ○‧一Ⅹ○‧一公分）、左膝擦挫傷瘀青（四Ⅹ二
    公分）及左拇指（一Ⅹ一公分）及右手腕擦傷（三Ⅹ二公分）、青腫之傷害，有
    驗傷診斷證明書二紙在卷可參，且被告丙○○於警訊時即自承其與告訴人甲○○
    、乙○○互毆等情（見九十一年四月二十六日警訊筆錄），其後翻異前詞，顯係
    臨訟卸責之詞，委無足採，是被告丙○○確有前開傷害犯行，亦屬無疑。綜上所
    述，被告甲○○、乙○○、丙○○三人上開所辯，顯係卸責之詞，不足採信，本
    件事證已明，被告二人之傷害犯行堪以認定。
三、核被告甲○○、乙○○、丙○○平所為，均係犯刑法第二百七十七條第一項之普
    通傷害罪。被告甲○○與乙○○二人間，另被告丙○○與前開二名不詳姓名年籍
    之成年男子三人間，均有犯意之聯絡，行為之分擔，應分別論以共同正犯。又被
    告丙○○同時同地以一行為傷害告訴人甲○○、乙○○二人，應依想像競合犯之
    例，從一重處斷。爰審酌被告三人素行、犯罪動機、手段、告訴人之傷勢及犯後
    態度等一切情狀，分別量處如主文所示之刑，並均諭知易科罰金之折算標準。
據上論斷，應依刑事訴訟法第二百九十九條第一項前段，刑法第二十八條、第五十六
條、第二百七十七條第一項、第五十五條、第四十一條第一項前段，罰金罰鍰提高標
準條例第一條前段、第二條，判決如主文。
本案經檢察官許英輝到庭執行職務。
中      華      民      國      九十一      年    六    月    二十八    日
                                  臺灣屏東地方法院刑事第三庭
                                            審判長法  官  黃國永
                                                  法  官  陳姵君
                                                  法  官  余德正
右正本證明與原本無異。
如不服本判決應於收受本判決後送達後十日內向本院提出上訴書狀，其未敘述上訴理
由者，並得於提起上訴後十日內向本院補提理由書狀（均須按他造當事人之人數附繕
本 ）「切勿逕送上級法院」
                                                  書記官  曾文玲
中      華      民      國      九十一      年    六    月    二十八    日
附錄法條：
刑法第二百七十七條第一項
傷害人之身體或健康者，處三年以下有期徒刑、拘役或一千元以下罰金。
